# 请陈版主帮忙解惑！！！

提问人：圆圆 CPA 梦梦 时间：2010-10-14 20:57:55
陈版主： 1 、我目前所在的项目拟IPO，外商独资公司， 2002 年 3 月成立，公司章程财务会计中有说公司需要以税后利润以不少于10%的比例计提企业发展基金， 2003 年为首个获利年度，但一直未提企业发展基金，新公司法实施后，公司仍未计提企业发展基金，也未计提法定盈余公积金，如何处理是好？是否需要补提？由于公司现考虑将未分配利润进行分红，所以此问题较为迫切？
2 、新准则外币业务中，规定外币资本以即期汇率作为实收资本的入账汇率，与旧准则中按投资合同中约定汇率作为实收资本的入账汇率有变化，那么注册资本增资于 2006 年工商变更，但最后一期实收资本缴足为 2007 年，此时 2007 年之前的出资的汇率仍按投资合同约定汇率？ 2007 年出资按以即期汇率，对吗？不需要对以前的实收资本进行追溯吧？

回答人：chenyiwei
回复 楼主 圆CPA梦 的帖子 1 、关于外商投资企业的三项基金计提问题，这实际上是公司法和原先外商投资企业法律的关系问题。类似问题在本版面上已有多次讨论。我的意见是按照公司章程的规定办理。因为现在要分利，所以应当提请公司补足历年应计提的储备基金（通过董事会决议等有效的法律形式），剩余的未分配利润才能用于分利。 2 、根据工商外企字[2006]81号文第八条规定，自2006 年 4 月 24 日起，外商投资企业的新增实收资本就应当采用收到之日的即期汇率折算，所以这并不是新会计准则下的新规定，其适用范围也不仅仅限于已执行新准则的企业。请根据这一原则，确定是否需要对以前实收资本的折算汇率进行调整。